臺灣高雄地方法院刑事判決　　　　　　　 94年度易字第235號
公　訴　人　臺灣高雄地方法院檢察署檢察官
被　　　告　丑○○
　　　　　　　　　　）
　　　　　　己○○
共　　　同
選任辯護人　呂郁斌律師
被　　　告　丙○○
　　　　　　　　　　（現於臺灣高雄第二監獄執行）
上列被告等因傷害等案件，經檢察官聲請簡易判決處刑（93年度
偵字第15996 號），本院認不宜以簡易判決處刑，改依通常程序
，判決如下：
    主  文
丙○○共同以加害他人生命、身體之事恐嚇他人，致生危害於安
全，處有期徒刑捌月。又損壞他人汽車，足以生損害於他人，處
有期徒刑伍月。應執行有期徒刑壹年。
丑○○、己○○均無罪。
    事  實
一、緣丙○○與案外人林慶豐二人於民國93年1 月8 日晚上8 時
    40 分 許，至位於高雄市○○區○○路220 號直航通有限公
    司（下稱直航租車公司）向店長甲○○承租車號9T─1915號
    自小客車1 部，約定租期為1 日，租金為新臺幣（下同）
    3000元，惟卻遲至同年月22日始返還車輛，且因車輛車頭部
    分撞毀，遂約定由丙○○先付租金4 萬元，修車款17萬元則
    於1 個月後再行支付。丙○○復囑另一名案外人陳建元於同
    年1 月28日晚上10時許，至位於高雄市前鎮區○○○路197
    號之全臺灣聯合租賃股份有限公司（下稱全臺灣租車公司）
    ，向丑○○承租車號XX─3737號自小客車1 部，約定租期為
    1 日，惟陳建元因車子撞毀，交丙○○將車輛開到南二高仁
    武交流道停放後遺失，致無法還車。嗣丙○○於93年2 月25
    日晚上10時許，主動撥打電話與丑○○，並由友人張哲毅、
    寅○○陪同至全臺灣租車公司商談賠償事宜，丙○○因無力
    賠償，遂又撥打電話請其母親戊○○○、妻子辛○○與妹妹
    丁○○三人出面協助解決，該三人到場後，除先籌款賠償20
    萬元現金外，並由戊○○○、辛○○、丁○○各簽具1 紙面
    額30萬元之本票而達成賠償協議，其後，除寅○○另已先行
    離去外，丙○○、張哲毅、戊○○○、辛○○、丁○○5 人
    即分別搭乘2 部計程車離開。詎丙○○返家後心生不滿，遂
    夥同二名姓名年籍不詳之成年男子，於93年4 月9 日晚上8
    時許，至直航租車公司辱罵三字經及灑冥紙，復於翌日下午
    1 時許，由丙○○駕駛6M-9169 號白色自小客車，搭載上開
    二名姓名年籍不詳之男子，三人共同基於恐嚇之犯意聯絡，
    分持鋁棒至直航租車公司恐嚇稱：「要殺死你們全公司的人
    、要放火燒你們公司」等語，並以手勢比開槍手型後離去，
    以此加害生命、身體、財產之事恐嚇己○○等該公司人員，
    使己○○等人心生畏懼，致生危害於安全。嗣該公司店長甲○○見狀即搭乘庚○○駕駛其所有之牌照號碼Y5─020 號計
    程車跟隨在後，欲記下車號，詎丙○○發覺後，竟另基於損
    壞他人汽車之故意，下車持鋁棒敲打該計程車車窗玻璃及車
    身，足以生損害於庚○○。
二、案經己○○、庚○○分別訴由高雄市政府警察局苓雅分局報
    告臺灣高雄地方法院檢察署檢察官偵查起訴。
    理  由
壹、有罪部分：
一、按被告以外之人於偵查中向檢察官所為陳述，除顯有不可信
    之情況者外，得為證據，刑事訴訟法第159 條之1 第2 項定
    有明文。蓋因檢察官與法官同為司法官署，且檢察官代表國
    家偵查犯罪，依法有訊問被告、證人及鑑定人之權力，且須
    對被告有利、不利之情形均應注意，況徵諸實務運作，檢察
    官實施刑事偵查程序，亦能恪遵法定程序之要求，不致有違
    法取證情事且可信度極高，是被告以外之人前於偵查中已具
    結而為證述，除反對該項供述得具有證據能力之一方，已釋
    明「顯有不可信之情況」之理由外，不宜以該證人未能於審
    判中接受他造之反對詰問為由，即遽指該證人於偵查中之陳
    述不具證據能力，方符前揭法條之立法意旨。是本件證人甲○○、庚○○、張俊智於檢察官偵查時既經依法具結而為陳
    述，被告丙○○亦未曾提及檢察官在偵查時，有任何不法取
    證之情形，是客觀上並無顯不可信之情況，該證人於偵查中
    之證言自均具有證據能力，先予敘明。
二、上開犯罪事實，被告丙○○於本院審理中就損壞庚○○汽車
    部分，業已坦承不諱，並有證人甲○○、庚○○於偵查中證
    述明確，復有車損照片9 幀在卷可稽，堪認被告丙○○該部
    分之自白與事實相符。另被告丙○○與二名姓名年籍不詳之
    成年男子，於93年4 月9 日當天晚上8 時許前往直航租車公
    司灑冥紙並辱罵三字經等情，有證人張俊智於偵查中證述在
    卷，翌日下午1 時許，被告丙○○復與該二名姓名年籍不詳
    之成年男子，分持鋁製球棒共同其前往上開處所恐嚇被告己○○之事實，亦有證人甲○○於偵查中證述歷歷。被告丙○○於本院審理中固不否認曾前往直航租車公司灑冥紙之事實
    ，惟矢口否認有何恐嚇犯行，辯稱：車子不是我租的，他們
    要我負責，我又被他們打傷，我心生不滿，所以才去灑冥紙
    ，後來並砸車，我並沒有恐嚇他們云云。經查：被告丙○○
    於偵查中辯稱只有4 月10日下午到直航租車公司灑冥紙沒有
    恐嚇，惟於本院審理中則除坦承有灑冥紙外，另承認灑冥紙
    後隔1 、2 天又與該二名男子持鋁棒到直航租車公司，是其
    前後辯解互核不一，已有避重就輕之嫌。而證人甲○○於於
    偵查中則明確證稱，「當時（指4 月10日當天）有三人來公
    司，他們在車上放話，說要讓我們公司開不成，要放火燒公
    司，當時我在門口，所以有聽到，4 月9 日當天我休息，但
    有聽公司的人說他們有灑冥紙。」等語，參酌甲○○於4 月
    10 日 發現被告丙○○等三人駕車離去後，立即搭乘計程車
    追趕欲記下車號之情，若非被告丙○○有恐嚇等激烈言語，
    而僅係停留在車上，甲○○當不至於有此種積極蒐證舉動，
    是其證稱被告丙○○有上開出言恐嚇之行為，自堪以憑信。
    綜上所述，被告丙○○辯稱未有恐嚇云云，無非飾詞卸責，
    不足採信。綜上所述，本件事證明確，被告丙○○上開犯行
    ，均堪認定。
三、核被告所為，係犯刑法第305 條之恐嚇危害安全罪及第354
    條毀損器物罪。被告丙○○與姓名年籍不詳之二名男子就恐
    嚇犯行部分，有共同犯意聯絡與行為分擔，均為共同正犯。
    又被告丙○○所犯上開二罪，犯意各別，行為互殊，應予分
    論並罰。至起訴事實認被告丙○○於93年4 月9 日晚上8 時
    許有至直航租車公司前灑冥紙，並恐嚇己○○稱要放火燒公
    司等語，致使己○○心生畏懼云云，然查，己○○於偵查中
    已明確陳稱4 月9 日當天休息，僅聽公司的人說有灑冥紙之
    行為，而4 月9 日當天在場之張俊智則另證稱，被告丙○○
    等三人到公司罵三字經、灑冥紙等語，互核以觀，衡情僅屬
    騷擾或擾亂行為，並無起訴事實所指「恐嚇己○○稱要放火
    燒公司，致使負責人己○○心生畏懼」情節，故應認被告丙○○此部分犯罪不能證明，惟此部分如成立犯罪，與上開恐
    嚇危害安全罪應有連續犯之裁判上一罪關係，故不就此部分
    另為無罪之諭知。起訴法條雖就被告丙○○此部分犯行未以
    連續犯論處，但起訴事實既有記載，仍屬起訴範圍，本院自
    應一併加以論斷，附此敘明。審酌被告丙○○犯有偽造文書
    、過失傷害、竊盜、毀損、毒品等前科，雖未構成累犯，但
    顯見素行不佳，茲向他人租車，既未依約還車，更將承租車
    輛任意棄置或損毀，本應依約賠償損害，詎賠償協議成立後
    ，竟心生不滿，夥同二名男子前往恐嚇己○○等人，且三人
    均持鋁製球棒，更具有威嚇性及惡害性，而被告丙○○未能
    坦認犯行，飾詞狡辯，未見悔意，另被告丙○○為恐嚇犯行
    後，僅因遭被害人搭計程車尾隨，即持上開球棒敲擊與之毫
    不相干之他人計程車，造成損壞修理費用達10萬元以上，進
    廠維修時間達8 天之久，有報價單1 紙及MAZDA 車廠維修單
    2 紙附卷足憑，損害非輕，且迄今尚未賠償與該車所有人庚○○，惟被告丙○○就此部分行為坦承犯行等一切情狀，各
    量處如主文所示之刑，並定其應執行之刑，以資懲儆。至被
    告丙○○犯罪所用之鋁製球棒並未扣案，為免執行困難，爰
    不予宣告沒收，併此敘明。
貳、無罪部分：
一、公訴意旨略以：丑○○係高雄市前鎮區○○○路197 號全臺
    灣租車公司實際負責人（登記負責人為蔡少帆，該址另設有
    鉅商國際有限公司，登記負責人為蔡美金），己○○係直航
    租車公司負責人。緣丙○○與林慶豐二人於93年1 月8 日，
    至直航租車公司向店長甲○○承租自小客車1 部，約定租期
    為1 日，租金為3 千元，惟卻遲至同年1 月22日始返還車輛
    ，且因車輛車頭部分撞毀，遂約定由丙○○先付租金4 萬元
    ，修車款17萬元則於1 個月後再行支付。丙○○復囑陳建元
    於同年1 月28日至全台灣租車公司向丑○○承租自小客車1
    部，約定租期為1 日，惟陳建元因車子撞毀，交丙○○將車
    輛開到南二高仁武交流道停放後遺失，致無法還車，雙方就
    賠償問題發生糾紛，丑○○遂與己○○共同基於犯意聯絡，
    由丑○○教唆綽號「小鍾」、「阿呆」、「寅○○」等年籍
    不詳之人，於同年2 月24日晚上10時許，約丙○○至高雄縣
    鳳甲路358 號鳳甲商務汽車旅館見面，於丙○○到達後，即
    分持剪刀等兇器，抵住丙○○脖子限制丙○○行動，押至全
    臺灣租車公司內，以徒手、或持椅子、或持形狀類似黑色手
    槍之鐵器毆打丙○○，致丙○○受有左眼眶周圍瘀血、瘀青
    、沿左側第八肋骨有15公分長、1.2 公分寬之挫傷瘀青等傷
    害，而脅迫丙○○簽發面額為80萬元之本票1 紙，以賠償彼
    等損失。迄次（25）日上午6 時許，再令丙○○撥打電話通
    知其母戊○○○辦理擔保還款事宜，戊○○○即偕丙○○妻
    辛○○於同日中午12時許依約前往全臺灣租車公司，丑○○
    告以應返還車款80萬元、日前租車欠款21萬元、及營業損失
    8 萬元，合計109 萬元，戊○○○見丙○○被押不敢報案，
    乃返家聯絡女丁○○協助解決，並一同前往全台灣租車公司
    ，丑○○復向楊美麗、辛○○、丁○○三人恐嚇稱：「先籌
    3 分之1款 項即30餘萬元，你們拿錢來解決，否則惹我抓狂
    ，就把丙○○抓去活埋」等語，致戊○○○三人心生畏懼，
    乃外出籌款。同日下午2 時許，丑○○又聯絡己○○到場，
    己○○亦徒手毆打丙○○，強迫丙○○當場簽發面額為60萬
    元之本票1 紙及切結書，以賠償其向直航租車公司租用前開
    車輛之修車費用。嗣戊○○○三人籌得20萬元之款項後再回
    到全臺灣租車公司，然因未達丑○○所要求之30萬元款項，
    丑○○即要求戊○○○三人具各簽具1 紙面額為30萬元之本
    票，同時由綽號「阿呆」之男子拔出類似手槍之鐵器抵住丁○○背部，恐嚇稱：「這樣要不要簽」，戊○○○三人心生
    畏懼而分別簽下本票及切結書後，於同日晚上8 時許始讓戊○○○、丁○○二人先行離去，辛○○則與綽號「阿呆」之
    男子前往失車地點尋車無著後，於同年2 月26日凌晨1 時10
    分許再讓丙○○、辛○○二人離去，因認被告丑○○、己○○二人涉犯刑法恐嚇、傷害、剝奪他人行動自由、強制等罪
    嫌。
二、按「犯罪事實應依證據認定之，無證據不得認定犯罪事實」
    、「不能證明被告犯罪者，應諭知無罪之判決」，刑事訴訟
    法第154 條第2 項、第301 條第1 項分別定有明文。申言之
    ，犯罪事實之認定應憑證據，如未能發現相當證據，或證據
    不足以證明，自不能以推測或擬制之方法，作為裁判基礎（
    最高法院40年台上字第86號判例意旨參照）；且認定犯罪事
    實所憑之證據，雖不以直接證據為限，間接證據亦包括在內
    ，然而無論直接證據或間接證據，其為訴訟上之證明，須於
    通常一般之人均不致有所懷疑，而得確信其為真實之程度者
    ，始得據為有罪之認定，倘其證明尚未達到此一程度，而有
    合理之懷疑存在而無從使事實審法院得有罪之確信時，即應
    由法院為諭知被告無罪之判決（最高法院76年台上字第4986
    號判例意旨參照）。再者，依刑事訴訟法第161 條第1 項規
    定，檢察官對於起訴之犯罪事實，仍應負提出證據及說服之
    實質舉證責任。倘其所提出之證據，不足為被告有罪之積極
    證明，或其指出證明之方法，無從說服法院以形成被告有罪
    之心證，基於無罪推定之原則，自應為被告無罪判決之諭知
    （參照最高法院92年度台上字第128號判例意旨）。
三、公訴意旨認被告丑○○、己○○涉有恐嚇、傷害、剝奪他人
    行動自由及強制罪等罪嫌，係以：1 、告訴人即被告丙○○
    之指訴；2 、證人戊○○○、辛○○、丁○○及蔡少帆之證
    述；3 、建仁醫院診斷證明書1 紙；4 、車號9T-1915 號小
    客車租賃定型化契約書及戊○○○、辛○○、丁○○所簽立
    切結書1 紙為其論斷依據。被告丑○○與己○○於本院審理
    中，固坦承曾在上開時地租車與被告丙○○，嗣因該承租車
    輛遺失或損壞而商談賠償事宜，並由被告丙○○之母親戊○○○、妻子辛○○及妹妹丁○○出面而達成賠償協議，並支
    付20萬元及簽立上開本票與切結書等事實，惟堅決否認有何
    恐嚇、傷害、剝奪他人行動自由及強制等犯行，被告丑○○
    辯稱：2 月25日當天凌晨1 時30分許，有一名男子打電話邀
    我到鳳甲汽車旅館說要談租車之問題，我請蔡少帆駕車陪我
    一起去，我們到達後，在房間內看到2 名男子、1 名女子，
    我並不認識丙○○是哪一位，他們說要談車子的事，我請他
    們回公司談，後來待不到3 分鐘就先回公司，在公司等了約
    40 分 鐘，他們才到公司，我並沒有押他們回公司，當時丙○○開一部銀色車子，也是向其他租車公司騙的車子，後來
    丙○○請他母親前來處理，請我們不要報案，後來與丙○○
    家人達成賠償協議，整個過程都是在平和的方式下進行，絕
    沒有剝奪丙○○行動自由、恐嚇、傷害或強制等行為等語；
    被告己○○辯稱：當天是丑○○打電話請我過去幫他們寫協
    議書，是大約下午4 、5 點才到全臺灣租車行，我只有寫協
    議書，之前的事並沒有參與等語。經查：
（一）按被告以外之人於審判外之言詞或書面陳述，除法律有規
      定者外，不得作為證據，刑事訴訟法第159 條第1 項定有
      明文。然被告以外之人於審判外之陳述，雖不符前4 條之
      規定，而經當事人於審判程序同意作為證據，法院審酌該
      言詞陳述或書面陳述作成時之情況，認為適當者，亦得為
      證據。刑事訴訟法第159 條之5 第1 項亦有明文。本件被
      告丑○○、己○○於本院94年3 月1 日準備程序訊問時，
      對證人戊○○○、丁○○、辛○○警詢中所為陳述之證據
      能力不爭執，且至言詞辯論終結前，就前開證人於警詢中
      所為陳述之證據能力亦未聲明異議，而前開三位證人於警
      詢中之陳述，亦未經彼等主張有何非出於自由意志之情形
      ，本件容許該等證人於警詢中陳述之證據能力，亦核無不
      適當之情形，是依刑事訴訟法第159 條之5 之規定，認前
      開三位證人於警詢中之證述具有證據能力。次按被告以外
      之人於偵查中向檢察官所為之陳述，除顯有不可信之情況
      者外，得為證據，刑事訴訟法第159 條之1 第2項 定有明
      文。證人戊○○○、辛○○、丁○○、甲○○、張俊智、
      蔡少帆於偵查中所為之陳述，未經被告三人提出有何顯不
      可信之情況，且於本院審理中均同意將該等證人於偵查中
      之陳述作為證據，依上開法條規定，自得為證據，合先敘
      明。
（二）本件被告丑○○、己○○並未否認與被告丙○○有租車契
      約及賠償協議等情事，此亦為被告丙○○陳明無誤，並有
      車號9T-1915 號小客車租賃定型化契約書及戊○○○、辛○○、丁○○所簽立切結書1 紙在卷可佐，此部分事實固
      堪認定為真，惟賠償商談過程，被告丑○○、己○○有無
      夥同他人共同強押、恐嚇、毆打被告丙○○，剝奪其行動
      自由，並迫使其簽立60萬元本票及切結書等犯行，須依其
      他積極證據論斷之。
（三）告訴人即被告丙○○於警詢中指稱：93年2 月24日晚上10
      時許，由一名友人寅○○約伊到鳳甲商務汽車旅館206 室
      見面，伊另邀請張哲毅共同開車前往，到達後突然有7 、
      8 名男子衝入房間，其中一名男子持剪刀抵住伊的脖子，
      將伊與張哲毅強押至全臺灣租車行，嗣後遭3 、4 名男子
      以拳頭或塑膠椅毆打頭部，並遭恐嚇要活埋，致伊心生畏
      懼，伊被迫撥打電話請伊母親戊○○○與妻子辛○○到場
      解決，嗣終於被迫支付現金20萬元並簽下如起訴事實所載
      之本票、切結書，另張哲毅亦被脅迫撥打電話請其父親拿
      錢來贖人，直至張哲毅父親到場支付現金2 萬元並簽具本
      票8 張後，至26日凌晨1 時10分被告丑○○、己○○才許
      伊等離開等語。證人戊○○○、辛○○、丁○○於警詢中
      一致證稱：被告丙○○當天被押著，臉上有傷，有一名「
      姐仔」叫他們拿錢來解決，否則要把丙○○抓去活埋，後
      來一名綽號「阿呆」之男子拿1 支黑色手槍抵住丁○○的
      背部，強迫他們簽下3 張本票及切結書，之後更由「阿呆
      」及另一名姓名年籍不詳男子駕車將被告丙○○及他們共
      4 人載往凱旋二路79巷1 號之「全臺灣租車行」，拘束渠
      等行動自由等語；辛○○復證稱，其後約於同日晚上8 時
      40分許，一名不詳姓名男子駕車載丁○○與其母親先行離
      開，其與丙○○繼續被強迫留在該處，嗣由「阿呆」強迫
      駕車載其出去找車子，直至晚上10時20分許才返回上開處
      所，最後等到張哲毅的父親於隔日即26日凌晨0 時30 分
      許到場並支付現金2 萬元及簽具本票8 張後，同日1 時10
      分許才讓其二人離開等語，核與被告丙○○指訴情節均大
      致相符，並有具體人、事、時、地、物及行為方式。上情
      果若屬實，則除被告丙○○外，戊○○○、辛○○、丁○○、張哲毅、張哲毅之父親等，亦均為本案之受害人，可
      謂利害一致，禍福與共。惟張哲毅與其父親於警詢及偵查
      中並未到案陳述，戊○○○、辛○○、丁○○於警詢中則
      與被告丙○○同時製作一份筆錄，偵查中則雖經具結，但
      並未隔離訊問，且訊問較簡略，尚乏關於具體案發經過及
      案情內容等細節，是其等於警、偵中所陳固有證據能力，
      然上開筆錄製作既未能深入周詳，其等證言之憑信性自有
      進一步斟酌餘地。
（四）據證人蔡少帆於偵查中具結證稱：當時與丑○○一起去鳳
      甲汽車旅館，並沒有押被告丙○○去全臺灣租車行等語；
      證人即利豐小客車租賃公司負責人乙○○到庭證稱：當天
      凌晨，有人打電話跟我說被租未還的車子在全臺灣租車行
      ，我到現場，因為車子不是懸掛我的車牌，所以不能確定
      是我的車子，但用我的遙控器又可以打開，後來車牌在該
      車內腳踏板下找到，丙○○叫我不要報警，他家人會處理
      ，當天有看到丙○○向車行小姐借騎機車外出等語；證人
      即全臺灣租車行職員子○○證稱：當天我大約早上9 點上
      班，我在公司時，他們談判過程並沒有發生不愉快的情形
      ，是他們要求我們不要報警，和解書是他們自願簽的，並
      沒有恐嚇他們，丙○○當天還有向我借機車外出去買檳榔
      、香菸，大約3 次，第1 次借給他時，他的家人不在，後
      來丙○○與其家人、朋友是自己搭計程車離開的等語；證
      人即全臺灣租車公司職員癸○○證稱：我平常就住在全臺
      灣租車公司5 樓，當天晚上我先幫丑○○及蔡少帆開門後
      ，過了約半個小時，又有人按門鈴，這次是2 男1 女，說
      要和老闆娘談事情，之後就離開去睡覺，早上約7 點我起
      床時，他們還在談，當天我在車行進進出出，我有聽到丙○○母親說給丙○○機會，不要報警，直到丙○○離開，
      並沒有看見他身上有何傷勢，當天他們來的時候，是開另
      一家車行的車子，該車因為被該車行老闆領走，所以丙○○和其家人及另一名男子共5 人一起搭計程車離開等語。
      此部分證人所言，與被告丑○○、己○○前揭辯解，尚能
      吻合一致，然與被告丙○○及其家人所指情節，則南轅北
      轍。衡以上開證人除蔡少帆外，均經本院審理時依法具結
      ，且經個別隔離訊問，關於事發當天各項細節問題，既均
      能大致相符，無矛盾違常之處，其等證言自有較高可信性
      。
（五）另證人張哲毅則到庭具結證稱：當天丙○○約我到鳳甲汽
      車旅館，到時有一名女子在那裡，丙○○有打電話給他家
      人及車行的人，過半小時後，就有一名女子來跟丙○○談
      車子的事情，那名女子要求回他們公司談，丙○○說好，
      那名女子就走了。後來我就跟丙○○及丙○○的女性朋友
      一起到車行，在車上時，丙○○說他向該車行租車，因為
      急需用錢，所以把車子賣了，現在四處碰壁，借不到錢，
      他的家人答應要幫他處理，所以他主動約車行老闆娘來談
      。到車行後，丙○○說要找他家人來處理，我跟丙○○都
      睡著了，到早上丙○○家人來到車行，有要求車行不要報
      警，他們要籌錢來處理，後來丙○○有向車行員工借機車
      出去買煙，大概2 、3 次，當天丙○○並沒有被打，最後
      我是與丙○○和他家人共5 人一起搭2 部計程車離開，整
      個過程中我父親並沒有到現場，也沒有支付2 萬元或開8
      張本票，事後丙○○有叫我到警察局幫他作偽證，他不想
      付這筆錢，叫警察去車行搜索，把本票要回來等語。上開
      情節與被告丑○○、己○○及證人蔡少帆、子○○、癸○○、乙○○所陳相符，而與被告丙○○、證人戊○○○、
      辛○○、丁○○所指迥異。以張哲毅與被告丙○○為認識
      2 年之友人，對被告丙○○若非曲意維護，諒亦不致設詞
      虛誣，況如被告丙○○所指，張哲毅及其父親尚且為本件
      犯罪被害人，權利受有侵害，討回公道猶恐不及，尤無偏
      袒加害人之理，是其證言自有極高可信性。
（六）綜上所述，本件被告丙○○係主動約被告丑○○商談租車
      賠償事宜，且係自行前往全臺灣租車公司，期間至少有2
      次商借該公司員工子○○機車外出購物，顯然行動自由未
      受拘束，且其將所承租車輛損壞或未還，依約賠償，乃事
      理之常，依上開證人所陳，協議過程並未暴力相向，或言
      語恐嚇，自堪憑信，至被告丙○○提出建仁醫院傷單1 紙
      ，僅能證明其受有傷害，尚不足以證明係被告丑○○、己○○所為。本件既乏其他證據足為證明被告丑○○、己○○有何剝奪他人行動自由、強制、傷害、恐嚇等犯行，而
      存有合理之懷疑，揆諸前揭法條及判例意旨，其等犯罪不
      能證明，自應為被告丑○○、己○○無罪之諭知。
據上論斷，應依刑事訴訟法第299 條第1 項前段、第301 條第1
項，刑法第28條、第305 條、第354 條、第51條第5 款，罰金罰
緩提高標準條例第1條前段，判決如主文。
本案經檢察官壬○○到庭執行職務。
中　　華　　民　　國　　94　　年　　11　　月　　16　　日
                  鳳山刑事第2 庭
                          審判長法　官  邱明弘
                                法  官  廖建瑜
                                法  官  李嘉益
以上正本證明與原本無異。
如不服本判決，應於收受送達後10日內向本院提出上訴書狀。（
無罪部分僅檢察官得上訴）
中　　華　　民　　國　　94　　年　　11　　月　　16　　日
  　　　　　　　　　　　　　　　書記官  呂怜勳
附錄本案論罪科刑法條：
中華民國刑法第305條
(恐嚇危害安全罪)
以加害生命、身體、自由、名譽、財產之事，恐嚇他人致生危害
於安全者，處2 年以下有期徒刑、拘役或300 元以下罰金。
中華民國刑法第354條
毀棄、損壞前二條以外之他人之物或致令不堪用，足以生損害於
公眾或他人者，處2 年以下有期徒刑、拘役或500 元以下罰金。
